【裁判字號】    92,易,152
【裁判日期】    920514
【裁判案由】    竊盜
【裁判全文】
臺灣雲林地方法院刑事判決                          九十二年度易字第一五二號
    公  訴  人  臺灣雲林地方法院檢察署檢察官
    被      告  甲○○
右列被告因竊盜案件，經檢察官提起公訴（九十二年度偵字第一三一一號），本院判
決如左：
    主  文
甲○○連續攜帶兇器竊盜，處有期徒刑壹年貳月。
扣案如附表所示工具，其中編號二、剪電線專門鐵剪、編號三、剝電線專用刀各壹隻
均沒收。
    事  實
一、甲○○基於概括犯意，意圖為自己不法之所有，連續先於九十二年二月中旬某日
    ，攜帶客觀上足以對人生命、身體產生危害之剪電線專門鐵剪、剝電線專用刀各
    一支，侵入位於雲林縣大埤鄉○○路五十五號，建纖實業股分有限公司（侵入他
    人建築物部分未據告訴），以鐵剪剪斷電攬線，竊取該公司放置在廠房外之電纜
    線，當場以剝電線專用刀，削電攬線皮取出銅線（裸線），得手二十六公斤（公
    訴人誤載為二十二公斤）；又於九十二年二月十五日晚上某時（公訴人記載為九
    十二年三月十三日下午四時許，尚非正確，應予更正），見丙○○所有之車牌號
    碼ＧＷ─一二四八號（引擎號Ｌ0000000Ｋ號）小貨車之車門未上鎖，停
    放在雲林縣斗南鎮○○路鎮公所前，竟持己有之錀匙，開啟錀匙孔將之駛離，而
    竊取得手。隨即將該小貨車之車牌拆下，改懸掛其父親所有之ＥＧ─八五七九號
    車牌，並將原先噴在該小貨車後面，用以辨視車號之車牌號碼，持噴漆噴掩蓋該
    號碼，以避人耳目及警方人員之追查。後來又於九十二年三月十六日下午五時三
    十分許，在不詳地點（起訴書記載為侵入丁○○所有坐落雲林縣虎尾鎮○○路一
    之二０號農舍，容有未洽），再以鐵剪剪斷電攬線，竊取不詳姓名被害人之電攬
    線，並以剝電線專用刀，削電攬線皮取出銅線，得手六十六公斤。先後二次竊取
    之電攬線（裸線），再以每公斤四十五元之價格賣與不知情之古物商陳雪娥（已
    由公訴人為不起訴處分）。嗣於九十二年三月十七日九時許（公訴人誤載為三月
    七日）駕駛前開小貨車，行經雲林縣斗南鎮○○路（耀昇遊藝場）前，為警查獲
    ，並在上開小貨車上扣得如附表所示之工具，其中編號二、編號三之工具各一支
    ，為其所有供竊取電攬線犯罪用，而客觀上足供兇器使用之剪電線專門鐵剪、剝
    電線專用刀（其餘之工具非供本件竊盜所用之物品）。甲○○始供出上情，警員
    再據其供述，尋線至古物商陳雪娥處，取出已販賣出之電攬裸線六十六公斤（已
    由查獲之雲林縣警察局斗南分局交由丁○○領回）。然該小貨車之車牌二面迄今
    則未尋獲。
二、案經雲林縣警察局斗南分局報告雲林地方法院檢察署檢察官偵查起訴。
    理  由
一、訊據被告甲○○坦自承認右揭三次竊盜事實，惟辯稱：上開丙○○所有之車牌號
    碼ＧＷ─一二四八號（引擎號Ｌ0000000Ｋ號）小貨車，是伊於九十二年
    三月十三日下午四時許，在雲林縣斗南鎮○○路竊得；電攬線六十六公斤則於九
    十二年三月十六日下午五時三十分左右，在雲林縣虎尾鎮○○路一之二十號圍牆
    外竊得云云。本院認為，被告右開二次竊取電攬線、一次竊取小貨車之事實，除
    有被告之自白外，且被告二次竊取電攬線後，取出銅線將之販賣予古物商等情，
    已據該古物商陳雪娥於警訊及偵查時陳述在卷，並有電攬裸線六十六公斤扣案（
    交由丁○○領回）可查，而被告竊取小貨車之事實，亦業據被害人丙○○在警訊
    及本院審理時，分別證述車輛失竊及領回之小貨車短少二面車牌之情形在卷，核
    與被告自白竊取相符，並有贓物領據二紙、照片十幀附卷可稽，復有附表所列上
    述物品扣案可證。本件事證明確，被告犯行，洵堪認定。
二、至於（一）被告供述竊取小貨車之時間、地點，雖與被害人丙○○陳述於九十二
    年二月十五日晚上二十時，在雲林縣斗南鎮○○路失竊，二者之失竊時間、地點
    說法不一致，但(1)被告供稱該小貨車係在同鎮○○路竊得，如其陳述屬實，則該
    小貨車原停放在雲林縣斗南鎮○○路鎮公所前，被另名不詳之竊賊竊取後，理應
    將之駛離較遠之處，以防被害人自行尋獲，或被警察人員巡邏查獲報竊失車，然
    而被告卻在同鎮○○路竊得，此辯解並不合理，非可採信；(2)再從被害人丙○○
    於本院陳述稱：「我汽車失竊（前）的時侯，我的車子尚有車牌，並非如被告所
    述沒有車牌」；「……我們的貨車依照規定，要在車後面噴汽車的牌照號碼，結
    果車子領回來，就被噴別的顏色蓋住了」等語，倘真有另名竊賊，捷足先登，已
    將該小貨車竊取駛離文昌路，該竊賊卻冒然將車牌拆除，並駕駛未懸掛車牌之車
    輛於道路，引人側目，被警查獲之機會極高，如此情況，發生之可能性極微。又
    如該另名竊賊僅欲竊取車牌，衡度情理不必將車駛離，當場即可將車牌取下，亦
    無須多此一舉，將車身之車牌號碼，以噴漆掩蓋。被告前開供述，似有另名竊賊
    存在，先將該小貨車竊走，停放於斗南鎮○○路，再由被告加以竊取得手，然從
    以上之說明，要與實際情形不符，不能相信；(3)被告懸掛其父之車牌於竊取之小
    貨車，可見其懼怕被警盤查，恐被發覺竊車之不法情事，被告既然已竊取他人之
    車輛，因此將原車牌拔掉，改懸掛其他合法之車牌，並將車身所噴之車牌號碼，
    以噴漆掩飾，躲避警方人員之追查，是極有可能之事，亦合於情理。被告此部分
    之供述應有隱暪，自以被害人丙○○所述失竊之時間、地點為正確。此部分竊車
    事實，起訴認定竊取時間為九十二年三月十三日下午四時許，竊取地點在雲林縣
    斗南鎮○○路上，容有未洽。（二）被告竊取六十六公斤電攬線部分，起訴書所
    載竊取時間為九十二年三月十六日下午五時三十分，地點在雲林縣虎尾興南路一
    之二０號丁○○之農舍內，但丁○○警訊及本院審理稱伊九十一年十二月中旬失
    竊，或九十一年十一、十二月間失竊，與起訴認定及被告供稱九十二年三月十六
    日竊取之日期不符，相隔近三、四個月，比對陳雪娥警訊，共向被告收購二次，
    六十六公斤之電攬裸線是九十二年三月十七日上午收購，上一次收購之時間、數
    量已忘記等語之證述，被告自白竊取之時間與陳雪娥第二次收構時間僅隔一日，
    所述相吻。且從被告已販賣第一次偷竊之電攬裸線二十六公斤予陳雪娥後，再次
    竊取六十六公斤之電攬線，可見急需換得現金花用，要無可能於九十一年十一月
    或十二月中旬竊取電攬線後，卻遲至九十二年三月十七日，始載至陳雪娥處販賣
    變現。因此起訴書所認定竊盜六十六公斤電攬裸線之時間，即被告自白竊取之時
    間應係正確的。然而竊取之地點，被告供稱在丁○○之農舍圍牆外面，但依被告
    自白竊取時間及陳雪娥收購時間之時間序上與丁○○陳述失竊時間，如前所述，
    有極大差異。被害人丁○○所述失竊之時間，不可能是被告竊取六十六公斤電攬
    線之時間，應無疑問。再者丁○○亦不確定該六十六公斤電攬裸線是否為其所有
    ，且稱九十一年十一、二月間被偷就沒有將它回復；那裡（農舍）靠近八米公路
    旁，不可能放置那麼久，而且小偷要偷當然就會把它偷走，不會把它放在那裡等
    語。可見該扣案之六十六公斤電攬裸線，並非丁○○失竊之電攬線，此次行竊地
    點，被告應有保留，未據實陳述，致行竊地點不明，惟蒞庭實行公訴檢察官，當
    庭建議此部分之事實，以被告於九十二年三月十六日下午五時三十分，在不詳地
    點，竊取不詳被害人所有之銅線六十六公斤，作為認定事實之依據，本院認為被
    告竊取六十六公斤電攬裸線之地點，由於被告堅不吐實，且供述明顯可疑，造成
    認定上之困擾，此部分之事實，自以認定為九十二年三月十六日下午五時三十分
    ，在不詳地點，竊取不詳被害人所有之銅線六十六公斤，較能符合實際。因此做
    出與起訴事實不同之認定，併此敘明。
三、按剪電線專門鐵剪、剝電線專用刀係鐵質，質地堅硬，且相當銳利，客觀上足以
    用來危害人之生命、身體之兇器，被告竟先後二次持以行竊。核其所為，係犯刑
    法第三百二十一條第一項第三款攜帶兇器竊盜，竊取小貨車是犯同法第三百二十
    條第一項竊盜罪。所犯二次竊取電攬線、一次竊取小貨車犯行，時間緊接，罪名
    與犯罪構成要件相同，顯係基於概括犯意而為，應依連續犯規定，論以攜帶兇器
    竊盜罪，並加重其刑。爰審酌被告雖坦承犯罪，但對於竊盜時、地相關情節，不
    願詳實供述，迭有保留，犯後態度不佳，所竊得之財物價值雖然不高，然被害人
    電攬線被剪，支出修復費用遠高於被告販賣所得，又被告堅不吐露被害人二面車
    牌之去向，造成被害人之困擾，以及檢察官具體求刑一年二月等一切情況，本院
    認量處被告有期徒刑一年二月，是適當之處遇。扣案如附表所示物品，其中編號
    二剪電線專用之鐵剪、編號三剝電線專用刀，是被告所有，且做為竊盜電攬線犯
    罪用之工具，業據其在本院供述明確，應依刑法第三十八條第一項第二款之規定
    ，宣告沒收。以外扣案之工具，被告否認係供竊取電攬線犯罪所用之物，且該等
    物品，非竊取電攬線必要之工具，顯非供作本件竊盜犯罪用之物，爰不宣告沒收
    。
四、據上論斷，應依刑事訴訟法第二百九十九條第一項前段，刑法第五十六條、第三
    百二十一條第一項第三款、第三十八條第一項第二款，判決如主文。
本案經檢察官乙○○到庭執行職務
中      華      民      國      九十二      年      五      月  十四    日
                                         臺灣雲林地方法院刑事一庭
                                           法  官    陳  定  國
右正本證明與原本無異。
如不服本判決，應於判決送達後十日內向本院提出上訴狀( 應附繕本 )。
                                           書記官    蘇  靜  怡
中      華      民      國      九十二      年      五      月  十四    日
附錄本案論罪科刑法條全文：
中華民國刑法第三百二十一條
 (加重竊盜罪)
犯竊盜罪而有左列情形之一者，處六月以上五年以下有期徒刑：
一  於夜間侵入住宅或有人居住之建築物、船艦，或隱匿其內而犯之者。
二  毀越門扇、牆垣或其他安全設備而犯之者。
三  攜帶兇器而犯之者。
四  結夥三人以上而犯之者。
五  乘火災、水災或其他災害之際而犯之者。
六  在車站或埠頭而犯之者。
前項之未遂罰之。
九十二年易字第一五二號案件附表
┌───┬────────┬─────────┐
│編 號 │扣案之工具      │數量、單位        │
├───┼────────┼─────────┤
│一    │手電筒          │一支              │
├───┼────────┼─────────┤
│二    │剪電線專門鐵剪  │一支              │
├───┼────────┼─────────┤
│三    │剝電線專用刀    │一支              │
├───┼────────┼─────────┤
│四    │六角扳手        │一組              │
├───┼────────┼─────────┤
│五    │活動扳手        │一支              │
├───┼────────┼─────────┤
│六    │平口起子        │一支              │
├───┼────────┼─────────┤
│七    │十字起子        │一支              │
├───┼────────┼─────────┤
│八    │自製六角扳手    │一支              │
├───┼────────┼─────────┤
│九    │斜口鉗          │一支              │
├───┼────────┼─────────┤
│十    │平口鉗          │一支              │
├───┼────────┼─────────┤
│十一  │鋸弓            │一支              │
├───┼────────┼─────────┤
│十二  │長麻繩          │一條              │
├───┼────────┼─────────┤
│十三  │短麻繩          │一條              │
└───┴────────┴─────────┘


司法院資訊處製作；財團法人民間司法改革基金會備份。
